【裁判字號】    98,上易,3014
【裁判日期】    981215
【裁判案由】    毒品危害防制條例
【裁判全文】
臺灣高等法院刑事判決                98年度上易字第3014號
上  訴  人  臺灣板橋地方法院檢察署檢察官
被      告  甲○○
                    現於臺灣臺北監獄臺北分監執行
上列上訴人因被告違反毒品危害防制條例案件，不服臺灣板橋地
方法院98年度易字第2274號，中華民國98年9月30日第一審判決
（起訴案號：臺灣板橋地方法院檢察署98年度毒偵字第4612號）
，提起上訴，本院判決如下：
    主  文
上訴駁回。
    理  由
一、依刑事訴訟法第350條、第361條、第362條、第367條規定，
    不服地方法院之第一審判決而上訴者，須提出上訴書狀，並
    應敘明具體理由，為上訴必備之程式；其所提出之書狀未敘
    述上訴理由，或僅曾以言詞陳述上訴理由者，均應於上訴期
    間屆滿後20日內補提理由書於第一審法院。第一審法院經形
    式審查，認逾期未補提上訴理由者，應定期間先命補正；逾
    期未補正者，為上訴不合法律上之程式，應以裁定駁回。倘
    已提出上訴理由，但所提非屬具體理由者，則由第二審法院
    以上訴不合法律上之程式，判決駁回。而所謂具體理由，必
    係依據卷內既有訴訟資料或提出新事證，指摘或表明第一審
    判決有何採證認事、用法或量刑等足以影響判決本旨之不當
    或違法，而構成應予撤銷之具體事由，始克當之（例如：依
    憑證據法則具體指出所採證據何以不具證據能力，或依憑卷
    證資料，明確指出所為證據證明力之判斷如何違背經驗、論
    理法則）；倘僅泛言原判決認定事實錯誤、違背法令、量刑
    失之過重或輕縱，而未依上揭意旨指出具體事由，或形式上
    雖已指出具體事由，然該事由縱使屬實，亦不足以認為原判
    決有何不當或違法者（例如：對不具有調查必要性之證據，
    法院未依聲請調查亦未說明理由，或援用證據不當，但除去
    該證據仍應為同一事實之認定），皆難謂係具體理由，俾與
    第二審上訴制度旨在請求第二審法院撤銷、變更第一審不當
    或違法之判決，以實現個案救濟之立法目的相契合，並節制
    濫行上訴（最高法院97年度台上字第892號判決參照）。又
    第二審法院認為上訴書狀未敘述理由，依刑事訴訟法第367
    條但書規定，始應定期間命其補正。如認上訴書狀已敘述理
    由，但其理由非屬具體，其所為上訴，即不符上訴之法定要
    件，自得逕行判決駁回，無定期命補正問題（最高法院97年
    度台上字第3599號判決參照）。
二、本件公訴人上訴意旨略以：原審判決被告甲○○施用第二級
    毒品，累犯，處有期徒刑6月，如易科罰金以新臺幣1,000元
    折算壹日，固屬有據。惟查：被告曾施用二級毒品，經送觀
    察、勒戒，於民國89年8月21日、91年11月22日因無繼續施
    用傾向，而經臺灣板橋地方法院檢察署分別以89年度毒偵字
    第5117號、91年度毒偵字第3895號為不起訴處分；後於5年
    內再施用第一級、第二級毒品，經判決有期徒刑8月、4 月
    ，應執行有期徒刑10月確定，於95年10月27日執行完畢，又
    於97年、98年2月間，因施用毒品案件，經臺灣板橋地方法
    院分別判處有期徒刑4月、6月確定，堪認被告無視法律禁制
    ；被告於前案判決有期徒刑6個月確定後，不到3個月又犯本
    件施用毒品罪，其法敵對意識顯較前案為重，乃原判決猶量
    處相同之刑度，且僅簡略說明不加重刑度之理由，有判決不
    備理由之處，爰請撤銷原判決，量處被告有期徒刑8月。
三、按量刑係實體法上賦予法院得為自由裁量之事項，倘未有逾
    越法律所規定之範圍，或濫用其權限，即不得任意指摘為違
    法。經查，原審判決以被告施用第二級毒品，累犯，量處被
    告有期徒刑6月，且於判決理由中論述：「被告有如事實欄
    所示之前案紀錄，有臺灣高等法院被告前案紀錄表存卷可參
    ，其於有期徒刑執行完畢5年內，故意再犯本件有期徒刑以
    上之罪，為累犯，應依刑法第47條第1項之規定加重其刑。
    爰審酌被告已曾因相同犯行經觀察、勒戒之處遇，並經判刑
    及入監執行，猶未能知所警惕，顯然漠視法令之禁制，惟其
    犯罪行為主要係戕害自身，且事後坦承犯行，犯後態度尚無
    不良，暨其施用毒品之動機、目的等一切情狀，本院認為公
    訴人當庭表示求處有期徒刑8月並非相當，故量處如主文所
    示之刑，並諭知易科罰金之折算標準」等語，已就被告所犯
    本案之情狀說明其審酌之根據及理由，並無何違反經驗法則
    、論理法則、比例原則，或有何其他逾越法律所規定範圍或
    濫用權限之違法情事，檢察官上訴泛言指摘量刑過輕，未依
    據卷內既有訴訟資料或提出新事證，指摘或表明原審判決有
    何採證認事、用法或量刑等足以影響判決本旨之不當或違法
    ，構成應撤銷之具體事由。依上開判決意旨，本件上訴不合
    上訴之法定要件，應予駁回，並不經言詞辯論為之。
四、據上論斷，應依刑事訴訟法第367條前段、第372條，判決如
    主文。
中    華    民    國    98    年    12    月    15    日
                  刑事第九庭  審判長法  官  陳貽男
                                    法  官  周盈文
                                    法  官  詹駿鴻
以上正本證明與原本無異。
不得上訴。
                                    書記官  梁淑時
中    華    民    國    98    年    12    月    16    日


司法院資訊處製作；財團法人民間司法改革基金會備份。
